臺灣高等法院刑事裁定　　　　　　　　　100年度抗字第523號
抗　告　人
即　受刑人　張凱俞
上列抗告人因聲請撤銷緩刑案件，不服臺灣板橋地方法院中華民
國100年4月25日裁定（100年度撤緩字第92號），提起抗告，本
院裁定如下：
    主  文
抗告駁回。
    理  由
一、原裁定略以：本件抗告人即受刑人張凱俞（下稱抗告人）前
    因侵占案件，經原審法院於民國（下同）98年7月23日以98
    年度易字第1269號判決判處有期徒刑7月，緩刑3年，於98年
    8月24日確定在案，嗣抗告人於緩刑期內即99年6月18日更犯
    幫助詐欺取財罪，經原審法院於100年1月3日以99年度簡字
    第9438號判處有期徒刑3月，並於100年3月1日確定在案。由
    上以觀，可知抗告人不知於緩刑期內應把握更新機會，且無
    視於緩刑期內尤應循規蹈矩之誡命要求，竟輕易將其與他人
    之銀行帳戶資料提供他人使用，任令詐欺犯罪之可能發生，
    終致前揭被害人受騙而匯款至其所交付之帳戶內，足見原宣
    告之緩刑已失其意義，自有執行刑罰之必要。故檢察官聲請
    撤銷上開緩刑之宣告，於法洵屬有據，應撤銷抗告人緩刑之
    宣告等語。
二、抗告意旨略以：抗告人前案所犯係一時失慮，然於程序中坦
    承不諱並賠償被害人一切損失，前案法院特予緩刑；然前案
    犯罪至抗告人工作不保，於後案中因應徵工作，一時不查被
    騙取郵局提款卡、帳號暨密碼，此節雖未獲審判法院相信，
    然該事實亦為社會上日日發生。況兩案在違反法規範之情節
    是否重大上非無可斟酌，均不足以顯示抗告人主觀犯意所顯
    現之惡性及其違反社會性等情，且原裁定亦未就抗告人回歸
    正當生活之社會性調查，是難認原裁定應續予維持，請撤銷
    原裁定發回更行裁定云云。
三、按受緩刑之宣告而於緩刑期內因故意犯他罪，而在緩刑期內
    受得易科罰金之有期徒刑、拘役或罰金之宣告確定，足認原
    宣告之緩刑難收其預期效果，而有執行刑罰之必要者，得撤
    銷其宣告，此為刑法第75條之1第1項第2款所明定。又緩刑
    宣告是否得撤銷，除須符合刑法第75條之1第1項各款之要件
    外，該條並採裁量撤銷主義，賦予法院撤銷與否之權限，特
    於第1項規定實質要件為「足認原宣告之緩刑難收其預期效
    果，而有執行刑罰之必要」，供作審認之標準。亦即於上揭
    「得」撤銷緩刑之情形，法官應依職權本於合目的性之裁量
    ，妥適審酌被告所犯前後數罪間，關於法益侵害之性質、再
    犯之原因、違反法規範之情節是否重大、被告主觀犯意所顯
    現之惡性及其反社會性等情，是否已使前案原為促使惡性輕
    微之被告或偶發犯、初犯改過自新而宣告之緩刑，已難收其
    實效而定。
四、經查：觀諸原審98年度易字第1269號、99年度簡字第9438號
    刑事判決及本院被告前案紀錄表所載，抗告人確係於緩刑期
    內有間接故意之犯意犯上開幫助詐欺取財之罪，並經原審判
    處徒刑確定在案。則依上開規定，其所為即已符合「緩刑期
    內因故意犯他罪，而在緩刑期內受得易科罰金之有期徒刑、
    拘役或罰金之宣告確定」法定要件。又近年來恐嚇或詐欺集
    團大量利用人頭帳戶作為收取恐嚇或詐騙所得款項之工具，
    此經媒體廣為披露，並經相關單位宣導多時，且受刑人曾擔
    任貨物運送之司機，負責送貨、代公司向客戶收取貨款等業
    務，對於交付他人自己帳戶金融卡及密碼一事，應可得預見
    該帳戶係犯罪集團為防止司法機關追查而使用之工具，惟受
    刑人竟任意為之，顯見受刑人於緩刑期間內，猶仍不知警惕
    而故意再犯幫助詐欺罪，足認原宣告之緩刑對抗告人顯難收
    預期之效果，而有執行刑罰之必要。原審因之認受刑人合於
    刑法第75條之1第1項第2款所規定之情形，依法撤銷其前所
    受緩刑之宣告，揆諸前揭法律之規定，尚無違誤。受刑人抗
    告意旨仍執陳詞，否認故意犯罪，為無理由，應予駁回。
據上論斷，應依刑事訴訟法第412條前段，裁定如主文。
中    華    民    國   100    年    5     月    27    日
                  刑事第十八庭審判長法  官  吳鴻章
                                    法  官  汪梅芬
                                    法  官  林銓正
以上正本證明與原本無異。
不得再抗告。
                                    書記官  張淨卿
中    華    民    國   100    年    5     月    31    日